臺灣新竹地方法院刑事判決
109年度易字第1003號
公  訴  人  臺灣新竹地方檢察署檢察官
被      告  許時維


上列被告因竊盜等案件，經檢察官提起公訴（109年度偵字第129
03號），被告於本院準備程序進行中，就被訴事實為有罪之陳述
，經告知被告簡式審判程序之旨，並聽取檢察官及被告之意見後
，本院裁定進行簡式審判程序，判決如下：
    主          文
許時維犯竊盜罪，處有期徒刑伍月，如易科罰金，以新臺幣壹仟
元折算壹日。緩刑伍年，緩刑期間付保護管束，並應於本判決確
定日起貳年內向檢察官指定之政府機關、政府機構、行政法人、
社區或其他符合公益目的之機構或團體，提供肆拾小時之義務勞
務，另應依本院一一○年度附民移調字第八號調解筆錄內容履行
。
　　犯罪事實及理由
一、本案犯罪事實及證據，除附件所示犯罪事實一部分，應補充
    「基於以不正方法由自動付款設備取得他人之物之犯意」。
    證據部分，應補充「被告許時維於本院準備及簡式審判程序
    時之自白。」外，餘均引用附件之記載。
二、論罪科刑：
  ㈠核被告所為，分別係犯刑法第320條第1項之竊盜罪及刑法第3
    39 條之2第1項之以不正方法由自動付款設備取得他人之物
    罪。
　㈡被告就附件之附表各編號所示密接時間、地點實施盜領告訴
    人許應全郵局帳戶內款項，侵害同一法益，行為間之獨立性
    極為薄弱，依一般社會健全觀念，在時間差距上，難以強行
    分開，在刑法評價上，以視為數個舉動之接續施行，合為包
    括之一行為予以評價，較為合理，屬接續犯，僅論以一行為
    。
　㈢按行為人實施犯罪之時地，在自然意義上雖非完全一致，但
    仍有部分合致，且犯罪目的單一，依一般社會通念，認應評
    價為一罪方符合刑罰公平原則，如予數罪併罰，反有過度處
    罰之疑，與人民法律感情亦未契合，故於刑法廢除牽連犯及
    連續犯後，應依個案情狀，考量一般社會通念及刑罰公平原
    則，適度擴張一行為概念，論以接續犯或一行為觸犯數罪名
    之想像競合犯，方屬適當。查被告於民國109年7月21日18時
    許竊得告訴人之郵局帳戶提款卡後，旋即於同日19時52分許
    起至109年8月6日12時54分許止，持卡接續提領該帳戶內款
    項，被告雖非於同一時間為竊盜及以不正方法由自動付款設
    備取得他人之物犯行，惟顯係基於單一竊盜犯意，為達竊盜
    帳戶內款項之終局目的而接續為盜領行為，此2行為在自然
    意義上雖非完全一致，然二者具有階段性之緊密關聯性，並
    有部分合致，自得評價為單一行為，而有想像競合犯之適用
    。故被告所犯上開2罪，應為想像競合犯，依刑法第55條規
    定，從一重論以刑法第320條第1項之竊盜罪。是起訴書認被
    告所犯2罪，犯意各別，行為互殊，應分論併罰，容有誤解
    。
　㈣爰以行為人責任為基礎，審酌告訴人與被告間為父子關係，
    被告不思以正途獲取財物，竟不法獲取告訴人之金錢財物，
    無端造成告訴人受有新臺幣（下同）40餘萬元之財產損失，
    而告訴人於本院準備程序時仍未表明願意原諒被告（見易卷
    第30頁），足認被告所為實有不該。惟念及被告坦承犯行，
    素行良好，自陳於109年8月4日曾匯還3萬9000元，於本院審
    理期間與告訴人成立調解，同意自110年2月起，按月於每月
    15日前給付5000元至全部清償完畢為止，有郵局交易明細表
    、本院110年度附民移調字第8號調解筆錄各1紙在卷可參（
    見偵卷第14頁、易卷第31、50頁），犯後態度尚可。兼衡其
    高中畢業之智識程度，在園區工作，平均月入2至3萬元，未
    婚，無小孩，與父母同住之家庭經濟狀況等一切情狀，量處
    如主文所示之刑，並諭知易科罰金之折算標準。
　㈤被告前未曾因故意犯罪受有期徒刑以上刑之宣告一節，有臺
    灣高等法院被告前案紀錄表1 紙在卷可參，素行良好，其因
    一時失慮，偶罹刑典，固非可取，本應接受刑事制裁及教化
    ，然被告已坦認犯罪，且與告訴人已成立調解，現正履行中
    ，其等仍為同居父子關係，堪信被告經此偵審程序及科刑宣
    告之教訓，當已知所警惕，信無再犯之虞，本院認其所受宣
    告之刑以暫不執行為適當，爰依刑法第74條第1 項第1 款規
    定，諭知緩刑5年，以勵自新。又為深植被告守法觀念，記
    取教訓，促使被告日後更加重視法規範秩序，導正偏差行為
    ，認應課予一定條件之緩刑負擔，令其能從中深切記取教訓
    ，並督促時時警惕，避免再度犯罪，爰依刑法第74條第2 項
    第5 款規定，諭知被告應於本判決確定之日起2年內向檢察
    官指定之政府機關、政府機構、行政法人、社區或其他符合
    公益目的之機構或團體，提供40小時之義務勞務，併依刑法
    第93條第1 項第2 款規定，宣告緩刑期間付保護管束，以促
    其於緩刑期間徹底悔過。另為促使被告確實賠償現正履行中
    就告訴人之前揭調解筆錄內容，爰依刑法第74條第2項第3款
    規定，諭知被告應依本院110年度附民移調字第8號調解筆錄
    內容履行（見易卷第31至32頁）。倘被告違反上開規定應行
    之負擔情節重大者，依刑法第75條之1 第1 項第4 款規定，
    仍得由檢察官向本院聲請撤銷緩刑之宣告，併此敘明。
三、沒收：
　　被告已與告訴人成立調解，現正履行中，且經本院將該調解
    筆錄作為緩刑附帶條件，督促被告返還竊得告訴人之款項，
    業如前述，實質已達到剝奪其犯罪所得效果，如另再宣告沒
    收或追徵犯罪所得，應有過苛之虞，爰依刑法第38條之2第2
    項規定，不予宣告沒收或追徵之。
據上論斷，應依刑事訴訟法第273 條之1 第1 項、第299 條第1
項前段、第310 條之2 、第454 條第2 項，判決如主文。
本案經檢察官翁貫育提起公訴，檢察官劉正祥、高上茹到庭執行
職務。
中　　華　　民　　國　　110 　年　　4 　　月　　26　　日
                  刑事第一庭  法  官  王凱平  
以上正本證明與原本無異。
如不服本判決應於收受本判決後20日內向本院提出上訴書狀，上
訴書狀應敘述具體理由。上訴書狀未敘述上訴理由者，應於上訴
期間屆滿後20日內補提理由書狀於本院(均須按他造當事人之人
數附繕本 )「切勿逕送上級法院」。 
中　　華　　民　　國　　110 　年　　4 　　月　　26　　日
                               書記官 鍾佩芳 
附錄本案論罪科刑法條：
刑法第320條第1項
意圖為自己或第3人不法之所有，而竊取他人之動產者，為竊盜
罪，處5年以下有期徒刑、拘役或50萬元以下罰金。

刑法第339條之2第1項
意圖為自己或第3人不法之所有，以不正方法由自動付款設備取
得他人之物者，處3年以下有期徒刑、拘役或30萬元以下罰金。

【附  件：臺灣新竹地方檢察署檢察官109年度偵字第12903號起
訴書】
臺灣新竹地方檢察署檢察官起訴書
                                    109年度偵字第12903號
　　被　　告　許時維　
上列被告因竊盜等案件，業經偵查終結，認應提起公訴，茲將犯
罪事實及證據並所犯法條分敘如下：
　　犯罪事實
一、許時維與許應全為父子關係，詎許時維竟意圖為自己不法之
    所有，基於竊盜之犯意，於民國109年7月21日下午6時許，
    在新竹縣○○鎮○○路000號住處內，利用無人注意之際，徒手
    竊取許應全所有而放置在住處房間內之中華郵政股份有限公
    司帳號：000-00000000000000號提款卡1張。嗣許時維於得
    手提款卡後，竟另意圖為自己不法之所有，基於詐欺之犯意
    ，於附表所示時間，前往竹東郵局、竹南郵局及便利商店等
    地之自動櫃員機，將許應全所有之上開中華郵政股份有限公
    司提款卡插入自動櫃員機，未經許應全同意授權即以提款卡
    密碼輸入自動櫃員機，使自動櫃員機辨識系統對真正持卡人
    之識別陷於錯誤，以此不正方法從自動櫃員機陸續提領上開
    金融帳戶內、如附表所示之金額，共計新臺幣49萬5,000元
    。
二、案經許應全訴由新竹縣政府警察局竹東分局報告偵辦。  
    證據並所犯法條
一、證據清單及待證事實：
編號 證據名稱 待證事實 1 被告許時維於警詢及偵查中之自白 全部犯罪事實。 2 告訴人許應全於警詢及偵查中之指訴 全部犯罪事實。 3 自動櫃員機監視器畫面影片截圖及帳戶交易明細 被告以上開提款卡於如附表所示時間盜領如附表所示之現金。 
二、核被告所為，係犯刑法第320條第1項之竊盜罪嫌及同法第33
    9條之2第1項之以不正方法由自動付款取得他人之物罪嫌，
    又被告就以不正方法由自動付款取得他人之物部分，係基於
    詐欺取財之單一目的，密接持上開提款卡提款19次，在時間
    上、空間上各具有密切關係，依一般社會健全觀念，均難以
    強行分開，請論以接續犯。被告所犯上開竊盜、以不正方法
    由自動付款取得他人之物罪間，犯意各別，行為互殊，均請
    分論併罰。被告盜領上開未扣案之告訴人所有如附表所示金
    額，為被告犯罪所得，請依刑法38條之1第1項、第3項規定
    ，宣告沒收，於全部或一部不能沒收或不宜執行沒收時，追
    徵其價額。
三、依刑事訴訟法第251條第1項提起公訴。
　　此  致
臺灣新竹地方法院
中　　華　　民　　國   109  　年    11     月    30   日
                              檢  察  官   翁貫育
本件正本證明與原本無異
中　　華　　民　　國   109  　年    12     月     8   日
                              書  記  官   賴雅琳
　　　　　　　　　　　　　　　
附  表
編號 詐領時間 詐領金額 (新臺幣) 1 109年7月21日晚間7時52分許 6萬元 2 109年8月1日晚間7時44分許 6萬元 3 109年8月1日晚間7時46分許 4萬元 4 109年8月1日晚間7時47分許 4萬元 5 109年8月2日上午7時11分許 5萬元 6 109年8月2日上午7時12分許 6萬元 7 109年8月2日上午9時15分許 2萬元 8 109年8月2日上午9時16分許 2萬元 9 109年8月3日午夜0時54分許 1萬元 10 109年8月3日凌晨1時32分許 2萬元 11 109年8月3日凌晨1時33分許 2萬元 12 109年8月3日凌晨1時34分許 1萬元 13 109年8月4日下午5時14分許 2萬元 14 109年8月4日下午6時16分許 2萬元 15 109年8月6日上午8時8分許 1萬元 16 109年8月6日上午10時14分許 1萬元 17 109年8月6日中午12時51分許 3,000元 18 109年8月6日中午12時53分許 2萬元 19 109年8月6日中午12時54分許 2,000元